臺灣臺南地方法院民事裁定  
111年度家護字第1253號
聲  請  人  吳琇婷
相  對  人  姜文凱
            鄭碧宜
上列聲請人聲請對相對人核發通常保護令事件，本院裁定如下：
    主      文
聲請駁回。
    理      由
一、按家庭暴力防治法第2條第1款所稱家庭暴力者，指家庭成員
    間實施身體、精神或經濟上之騷擾、控制、脅迫或其他不法
    侵害之行為。即謂因共同生活居住之家庭成員間，所造成之
    暴力行為。且觀諸家庭暴力防治法之立法目的，在於防治家
    庭暴力行為及保護被害人權益，是以家庭暴力事件，常存在
    於行為人對於家庭成員所實施身體、精神或經濟上之騷擾、
    控制、脅迫或其他不法侵害行為，已構成長期性、連續性及
    習慣性之暴力行為，須經由依家庭暴力防治法第14條第1項
    所規定之各款保護令予以排除，以保護被害人、目睹家庭暴
    力兒童及少年或其特定家庭成員，免受繼續之暴力侵害。又
    按「法院於審理終結後，認有家庭暴力之事實且有必要者，
    應依聲請或依職權核發包括下列一款或數款之通常保護令：
    ‧‧‧」，家庭暴力防治法第14條第1項定有明文。是核發通常
    保護令，必須有發生家庭暴力之事實及有核發保護令之必要
    者始足當之。
二、本件聲請意旨略以：相對人甲○○、乙○○為聲請人之舅舅、舅
    媽。於民國110年3月間，相對人二人曾至聲請人之住處向聲
    請人討錢。嗣於110年10月3日18時許，相對人乙○○打電話恐
    嚇聲請人稱：「我會載阿公去那間店，向你討錢，說給那些
    客人聽，不然就去你那邊講給你公婆聽」。又於110年11月1
    8日10時許，兩造在臺灣臺南地方檢察署等候出庭時，相對
    人二人一直抨擊聲請人，說聲請人之母親與相對人間之陳年
    舊事。之後於111年9月15日15時許，在臺灣臺南地方檢察署
    等候開庭時，相對人甲○○先對聲請人之配偶吳政峯稱聲請人
    之母親讓聲請人之外祖父負擔很大，聲請人家挖相對人家很
    多家產，現在還來告相對人，相對人很生氣，嗣聲請人開庭
    後，相對人又對著聲請人與聲請人之配偶稱聲請人在五專時
    期做了讓家人蒙羞的事情，造成聲請人心理壓力。聲請人為
    此爰依家庭暴力防治法之規定，聲請核發該法第14條第1項
    第1款、第2款內容之通常保護令等語。
三、相對人甲○○則抗辯稱：於110年3月相對人甲○○沒有去聲請人
    住處討錢。110年11月18日地檢署開庭時，相對人甲○○沒有
    對聲請人說相對人和聲請人母親的陳年舊事。111年9月15日
    在地檢署開庭時，相對人甲○○對聲請人配偶說的是事實，相
    對人甲○○都沒有提到聲請人求學時候的事情，相對人甲○○根
    本不知道聲請人念五專，及念哪個五專等語，資為抗辯。
四、相對人乙○○則抗辯稱：110年3月相對人乙○○沒有去聲請人住
    處討錢。110年10月3日的情形如同相對人乙○○在刑事案件警
    詢中所述。110年11月18日地檢署開庭時，相對人乙○○沒有
    對聲請人說相對人和聲請人母親的陳年舊事。於111年9月15
    日，相對人是轉述說聲請人母親那天回來要錢，相對人把她
    趕走，相對人是講給聲請人聽等語，資為抗辯。
五、查本件相對人甲○○、乙○○為聲請人之舅舅、舅媽乙節，有戶
    口名簿影本1件、戶籍資料查詢表3件附卷可稽，堪予認定。
六、次查聲請人主張於110年3月間，相對人二人曾至聲請人之住
    處向聲請人討錢乙節，為相對人所否認，聲請人雖舉證人即
    其母親姜玉梅為證，惟證人姜玉梅所知乃係聽聞自聲請人所
    言，屬傳聞證據，自難採為有利於聲請人之認定，況聲請人
    自承兩造當日並未發生爭執，則縱使相對人二人有至聲請人
    之住處向聲請人討錢，亦屬兩造間之財務糾紛，難認相對人
    二人有對聲請人實施身體或精神上不法侵害行為情事，是聲
    請人據以聲請核發通常保護令，為無理由。
七、又查聲請人主張於110年10月3日18時許，相對人乙○○打電話
    向聲請人稱：「我會載阿公去那間店，向你討錢，說給那些
    客人聽，不然就去你那邊講給你公婆聽」之事實，為相對人
    乙○○所不爭執，另聲請人主張於110年11月18日10時許，兩
    造在臺灣臺南地方檢察署等候出庭時，相對人二人在一直抨
    擊聲請人，說聲請人之母親與相對人間之陳年舊事之事實，
    業據聲請人提出錄影光碟1件為證，固堪採信，惟經核上開
    事件均係兩造間因親屬相處、財務、訴訟糾紛所生之齟齬，
    並未涉及辱罵、恐嚇等精神暴力情事，相對人所提之陳年往
    事雖令聲請人不快，然尚與家暴行為有間，是聲請人據以聲
    請核發通常保護令，亦無理由。
八、再查聲請人主張於111年9月15日15時許，在臺灣臺南地方檢
    察署等候開庭時，相對人甲○○先對聲請人之配偶吳政峯稱聲
    請人之母親讓聲請人之外祖父負擔很大，聲請人家挖相對人
    家很多家產，現在還來告相對人，相對人很生氣，嗣聲請人
    開庭後，相對人又對著聲請人與聲請人之配偶稱聲請人在五
    專時期做了讓家人蒙羞的事情，造成聲請人心理壓力等情，
    為相對人二人所否認，且聲請人並未舉證以實其說，是聲請
    人之主張自難採信，況衡諸聲請人主張之情節，亦係兩造間
    因親屬相處、財務、訴訟糾紛所生之齟齬，如同前述，自難
    採為核發保護令之依據。
九、綜上調查證據之結果，本件目前並無核發保護令之必要，是
    聲請人之聲請，即無理由，應予駁回。
十、本件事證已臻明確，兩造其餘攻擊防禦方法及舉證，於裁定
    結果不生影響，爰不予一一論列，併予敘明。
十一、爰裁定如主文所示。
中　　華　　民　　國　　111 　年　　10　　月　　31　　日
                      家事法庭  法  官　葉惠玲   
以上正本係照原本作成。
如不服本裁定應於送達後10日內向本院提出抗告狀。
中　　華　　民　　國　　111 　年　　10　　月　　31　　日
                                書記官　陳玉芬